臺灣高雄地方法院民事裁定　　　　　100年度消債清字第116號
聲　請　人　黃昭明
代　理　人　蔡祥銘律師
上列當事人因消費者債務清理事件聲請清算程序事件，本院裁定
如下：
    主  文
聲請人黃昭明自中華民國一百年十月十九日下午四時起開始清算
程序。
命司法事務官進行本件清算程序。
    理  由
一、按更生方案未依消費者債務清理條例（下稱消債條例）第59
    條、第60條規定可決時，除有同條例第64條規定之情形外，
    法院應以裁定開始清算程序；又法院開始清算程序之裁定，
    應載明其年、月、日、時，並即時發生效力；法院裁定開始
    更生或清算程序後，得命司法事務官進行更生或清算程序，
    消債條例第61條、第16條第1 項、第83條第1 項分別定有明
    文。
二、經查：聲請人前向本院聲請更生，經本院以97年度消債更字
    第1595號裁定准予開始更生程序，嗣經本院司法事務官於民
    國100 年1 月25日以100 年度司執消債更字第2 號裁定逕予
    認可其所提之更生方案（無擔保及無優先債權額總額：約新
    臺幣【下同】4,748,567 元，每月清償額11,800元，8 年清
    償額1,132,836 元，清償成數23.86%，見100 年度司執消債
    更更字第36號卷第2 至5 頁），經債權人豐（臺灣）商業
    銀行股份有限公司（下稱豐銀行）聲明異議，認為聲請人
    未將剩餘收入全部用以還債，而影響整體還款成數，本院乃
    以100 年度事聲字第67號裁定，認聲請人未將剩餘收入全部
    用以還債，原裁定未兼衡相對人與各債權人權益，因認更生
    方案有失公允，而廢棄認前開認可裁定，嗣聲請人提起抗告
    及再抗告，先後經本院、臺灣高等法院高雄分院分別以100
    年度消債抗字第61號、100 年度消債抗字第3 號駁回抗告確
    定，本院司法事務官乃請聲請人重提更生方案，惟其所提更
    生方案提高每月清償金額至12,999元，8 年清償額1,247,90
    4 元，清償成數26.28%（見100 年度司執消債更更字第36號
    卷第25頁），與原裁定及債權人豐銀行認聲請人所應提高
    清償金額18,498元尚有差距，聲請人並表示此已為能力之極
    限，本院司法事務官因認聲請人所提之更生方案難認公允，
    而未依職權予以認可，故簽請本院民事庭裁定開始清算程序
    等節，業經本院核閱全案卷證無訛。聲請人雖主張其與配偶
    經營早餐店之收入因原物料價格上漲，每人所得自40,057元
    減少為37,227元，然聲請人未就此提出積極證據，且其自身
    每月生活必要費用及用以支付未成年子女如補習、安親及私
    立幼稚園學費等，其部分費用尚難認有必要等情，業經本院
    於100 年度消債抗字第61號裁定析述綦詳，況且縱以每人每
    月最低生活費用計算，100 年高雄市歷年最低生活費亦降低
    為10,033元（自99年7 月1 日計至100 年6 月30日止），有
    歷年最低生活費一覽表附卷可參，且子女之每人消費支出中
    ，亦不應重覆計算房租水電費、家居管理費等支出，是聲請
    人每月生活費用應仍有調降空間，本院並衡酌聲請人積欠債
    權人總額為4,748,467 元，於100 年8 月12日所提更生方案
    清償成數僅26.28%，使債權人蒙受73.72%之損失，其清償方
    案難認公允，不符合得由法院逕以裁定認可更生方案之要件
    。再觀諸聲請人提出之財政部高雄市國稅局財產歸屬資料清
    單及本院職權調取之稅務電子閘門財產所得調件明細表（見
    100 年度司執消債更更字第36號卷第24、26頁），其名下無
    其他財產可供變價清償債務，堪認債務人有不能清償債務或
    有不能清償債務之虞之情形，揆諸前揭說明，爰裁定開始本
    件清算程序。
三、依消費者債務清理條例第11條第1 項、第61條、第83條、第
    16條第1 項，裁定如主文。
中    華    民    國    100   年    10    月    19    日
                      民事第六庭法  官  周佳佩
以上正本係照原本作成。
本裁定不得抗告。
中    華    民    國    100   年    10    月    19    日
                                書記官  史華齡